【裁判字號】    95,訴,1843
【裁判日期】    951215
【裁判案由】    毒品危害防制條例
【裁判全文】
臺灣臺中地方法院刑事判決              95年度訴字第1843號
公  訴  人  臺灣臺中地方法院檢察署檢察官
被      告  乙○○
                    （現於臺灣臺中看守所羈押）
上列被告因違反毒品危害防制條例案件，經檢察官提起公訴（95
年度毒偵字第2129號）及臺灣彰化地方法院檢察署檢察官函送併
辦，本院合議庭裁定改以簡式程序審理，判決如下：
    主    文
乙○○連續施用第一級毒品，處有期徒刑捌月，扣案之海洛因壹
包（淨重零點零陸公克）沒收銷燬之；又連續施用第二級毒品，
處有期徒刑參月。應執行有期徒刑玖月。扣案之海洛因壹包（淨
重零點零陸公克）沒收銷燬之。
    犯罪事實及理由
一、乙○○前因施用毒品案件，經法院裁定強制戒治，於民國（
    下同）94年5 月17日強制戒治執行完畢。詎仍不知悔改，於
    強制戒治執行完畢釋放後5 年內，又基於施用第一級毒品之
    概括犯意，自95年1月間某日起，至95年5月29日止，在台中
    市○○街之旅館及台中縣豐原市○○路184巷23號2樓等處，
    以注射方式連續施用第一級毒品海洛因多次。另行起意，自
    95年1月間某日起至95年5月29日止，在台中市○○街之旅館
    及台中縣豐原市○○路184巷23號2樓等處，以吸食器施用甲
    基安非他命多次。嗣於95年4月22日凌晨2時20分許，在台中
    市○區○○○路378之20號之「蝶戀花商務茶園」KTV，為警
    查獲，並扣得海洛因1包（淨重0.06公克），又於95年5月30
    日21時30分許，在彰化縣彰化市○○路○ 段與彰鹿路口處為
    警盤查，經其同意採尿送驗而獲悉上情。
二、現行刑事訴訟法為保障被告之反對詰問權，排除具有虛偽危
    險性之傳聞證據，以求實體真實之發現，於該法第159條第1
    項明定被告以外之人於審判外之言詞或書面陳述，除法律有
    規定者外，不得作為證據。是被告以外之人於審判外之陳述
    ，除有同條第2項之除外情形，或符合同法第159條之1 至第
    159條之5，或其他法律有特別規定得為證據之情形者外，自
    不採為論罪之依據。簡式審判程序，貴在審判程序之簡省便
    捷，檢察官指出之證據方法，只要被告及辯護人無異議，即
    可使用，縱或是被告以外之人在審判外之陳述，亦得作為證
    據，是刑事訴訟法第159條第2項規定；「法院以簡式審判程
    序，不適用之」；第273條之2規定：「簡式審判程序之證據
    調查，不受第159條第1項…規定之限制」，是於簡式審判程
    序，有關傳聞證據之證據能力限制規定自無適用之餘地，合
    先敘明。
三、上開犯罪事實業據被告乙○○供承不諱，且被告於95年4 月
    22日及同年5 月30日經採尿送驗結果，均呈嗎啡及甲基安非
    他命陽性反應，有台中市警察局第二分局委託鑑驗代號與真
    實姓名對照表、彰化縣警察局彰化分局委託檢驗尿液代號與
    真實姓名對照認證單、詮昕科技股份有限公司濫用藥物尿液
    檢驗報告液檢驗報告等在卷可稽（見台中市第二分局卷第19
    頁、彰化縣警察局彰化分局卷第5-6頁、95年度毒偵字第212
    9號卷第12頁）。又扣案之白粉1包，經檢驗結果含第一級毒
    品海洛因成分，淨重0.06公克，有法務祁調查局95年6月9日
    調科壹字第120018043 號鑑定通知書在卷可參（見本院卷第
    19頁），且被告前因施用毒品案件，經裁定送強制戒治，於
    95年5 月17日強制戒治執行完畢，有臺灣高等法院被告前案
    紀錄表在卷可按，足徵被告之自白與事實相符，本件事證明
    確，被告犯行堪以認定。
四、按被告行為後，刑法第56條、51條業經修正公布，並於95年
    7月1 日施行，修正後刪除連續犯之規定，而刑法第51條第5
    款則將有期徒刑應執行刑之上限，由不得逾20年提高為不得
    逾30年，經比較修正前、後之規定，修正後之規定並未較有
    利於行為人，應依刑法第2條第1項前段適用行為時法論以連
    續犯及定其應執行之刑。核被告所為，係犯毒品危害防制條
    例第10條第1項、第2項施用第一、二級毒品罪。被告持有海
    洛因及甲基安非他命之低度行為，應為施用之高度行為吸收
    ，均不另論罪。被告先後多次施用海洛因、甲基安非他命之
    犯行，時間緊接，犯罪構成要件相同，顯係各基於概括犯意
    反覆為之，均為連續犯，均應依修正前刑法第56條論以一罪
    並加重其刑，公訴人就被告於95年4 月21日以後施用海洛因
    及甲基安非他命之犯行，雖未起訴，惟未起訴部分與上開起
    訴經本院判決有罪部分，有裁判上一罪之連續犯關係，為起
    訴效力所及，且經臺灣彰化地方法院檢察署檢察官函送併辦
    ，本院自應併予審理。爰審酌被告前因施用毒品犯行，經強
    制戒治後猶故態復萌，再施用毒品，無視於毒品對於自身健
    康之戕害及國家對於杜絕毒品犯罪之禁令，惡性非輕，並考
    量被告本件施用毒品之動機、造成危害之程度及犯後坦承犯
    行，態度良好等一切情狀，分別量處如主文所示之刑，並定
    應執行之刑。而扣案之海洛因1 包（淨重0.06公克）係查獲
    之毒品，為違禁物，應依毒品危害防制條例第18條第1 項前
    段宣告沒收銷燬之。
五、臺灣彰化地方法院檢察署函送併辦之95年度毒偵字第3161號
    案件，係被告於95年8月6日凌晨2 時20分許，在彰化縣員林
    鎮○○路○段442號旁空地為警查獲，經採尿送驗呈嗎啡陽性
    反應，而被告於本院審理時供稱：自95年5 月29日施用海洛
    因後，即未再施用海洛因，原不想再施用海洛因，於95年8
    月6 日為警查獲前，因與朋友在一起，朋友施用海洛因，伊
    才跟著施用等語（見本院卷第109 頁），且被告經警採尿送
    驗結果，雖呈嗎啡陽性反應，有詮昕科技股份有限公司濫用
    藥物尿液檢驗報告在卷可憑（見本院卷第64頁），惟按常人
    如有施用毒品，約百分之70於24小時內自尿中排出，約百分
    之90於96小時自尿中排出，故推算施用時間距採尿時間最長
    可能不會超過4日，此經行政院衛生署藥物食品檢驗局81年2
    月8日（81）藥檢壹字第001156 號函示甚明。是上開被告之
    尿液檢驗，只可證明被告於採尿時往前回溯96小時內之某時
    ，確有施用海洛因之事實，惟無證據足資證明被告除此之外
    另有施用海洛因之行為，且本次被告施用海洛因之時間，距
    上開經本院判決認定最後1次施用海洛因之時間即95年5月29
    日，已相隔2 個多月，亦乏證據足資證明被告施用海洛因具
    成癮性，是此部分之犯行，本院無從併予審理，應退由檢察
    官另為適法之處理，附此敘明。
六、依刑事訴訟法第273條之1第1項、第299條第1項前段、第310
    條之2、第454條第1項，毒品危害防制條例第10條第1項、第
    2項、第18條第1項前段，刑法第2條第1項、第11條、修正前
    刑法第56條、第51條第5款，判決如主文。
七、自本判決送達之日起10日內，得提起上訴。
本案經檢察官甲○○到庭執行職務
中    華    民    國    95    年    12    月    15    日
                  刑事第二庭  法  官  林慧英
上正本證明與原本無異。
如不服本判決，應於送達後10日內向本院提出上訴狀（須附繕本
），上訴於臺灣高等法院臺中分院。
                              書記官  廖碩薇
中    華    民    國    95    年    12    月    15    日
附錄論罪科刑法條
毒品危害防制條例第10條
施用第一級毒品者，處6月以上5年以下有期徒刑。
施用第二級毒品者，處3年以下有期徒刑。


司法院資訊處製作；財團法人民間司法改革基金會備份。
